# 求助陈版，其他流动负债项目里面都包括什么内容，跟其他应付款之间是什么区别

提问人：dabing2100 时间：2020-03-04 08:05:19
求助陈版，其他流动负债项目里面都包括什么内容，跟其他应付款之间是什么区别？

回答人：chenyiwei
其他应付款有明确的金额和债权人，通常也有明确的到期日。其他流动负债的涵盖内容相对较杂，有的不一定有明确的债权人、金额和期限。另外有一些项目是有明确规定必须计入其他流动负债的，例如《增值税会计处理规定》
中规定的待转销项税额等。在审计中，一般对其他应付款必须执行函证程序，但其他流动负债中的很多项目是不能函证的。
背书转让应收票据不满足终止确认条件所确认的负债，一般也列报于其他流动负债。
资产负债表上的“预计负债”是非流动负债大类下的项目，因此对属于流动负债性质的预计负债的报表列报也是在“其他流动负债”，其他例子还有接受其他合作方的短期项目投资款等。